臺灣臺北地方法院民事判決
111年度勞訴字第93號
原      告  吳建興  
訴訟代理人  涂予彣律師(法扶律師)
複代理人    黃千芸律師

被      告  輝陽實業有限公司

法定代理人  吳錦貞  
訴訟代理人  林銳璟  
            黃超駿  

上列當事人間請求給付資遣費等事件，經本院於民國111年8月9
日言詞辯論終結，判決如下：
    主      文
原告之訴及其假執行之聲請均駁回。
訴訟費用由原告負擔。　　
    事實及理由
原告主張：原告自民國104年3月25日起受僱於被告，擔任清潔
  人員，約定每月工資新臺幣(下同)21,000元，惟被告未依勞動
  契約給付工作報酬，原告已於110年5月30日依勞動基準法第14
  條第1項第5款規定向被告表示終止契約，得依勞工退休金條例
  第12條第1項規定請求被告發給資遣費64,295元，依勞動基準
  法第19條及就業保險法第11條第3項規定請求被告發給非自願
  離職證明書等情。聲明請求命被告給付原告64,295元及自起訴
  狀繕本送達翌日起至清償日止按年利率5%計算之利息，並發給
  原告非自願離職證明書，原告願就金錢給付部分供擔保，請准
  宣告假執行。
被告辯稱：原告工作地點在汐止國泰醫院，因擔心感染新冠肺
  炎，於110年5月25日至30日連續曠工後自請離職，非依勞動基
  準法第14條第1項第5款規定終止契約，不得請求被告發給資遣
  費或非自願離職證明書；且原告離職後，曾於110年7月27日申
  請調解，請求被告發給假日出勤加班費及資遣費，被告不願給
  與資遣費，惟願給與2萬元假日出勤加班費，一次解決所有爭
  議，兩造因此於同年8月18日調解成立，原告並同意於被告給
  付2萬元和解金後，抛棄其餘請求權，被告已於同年9月10日給
  付原告2萬元，原告自不得再請求發給資遣費等語。聲明請求
  駁回原告之訴及其假執行之聲請，如受不利判決，被告願供擔
  保，請准宣告免為假執行。
兩造不爭執事項：(見卷第90至91頁)
  ㈠原告於104年3月25日至110年5月30日受僱於被告，擔任清潔
    人員，每月工資21,000元。原告於104年3月26日書立勞保健
    保聲明書，記載「…本人因個人因素，不願將健保加入公司
    ，本人之勞保、健保、勞退不願意由公司投保，係因本人有
    下列因素，吳建興工作期間如有職災，不向公司求償，自己
    負責…」，並在「本人簽名」欄簽名。原告於110年5月30日
    書立離職切結書，記載「立書人吳建興…將於110年5月30日
    自行辭退現在工作…」，並在「立書人簽章」欄簽名。(見被
    證1、5)
  ㈡原告於110年5月25至30日未到班工作。(見被證9員工刷卡紀
    錄表)
  ㈢原告於110年6月17日、7月27日、9月15日申請調解，兩造於
    調解期日調解情形如下：(見原證1至3、被證2、7、8之勞資
    爭議調解紀錄)
　  ⒈110年7月22日：原告請求被告提繳勞工退休金80,470元、
      發給未休特別休假工資42,350元；被告同意給付10萬元，
      做為本爭議案標的之和解條件；兩造調解成立內容：被告
      應給付原告10萬元，以做為本爭議案標的之和解條件。(
      見原證1、被證2)
　  ⒉110年8月18日：原告請求被告給付3個月工資63,000元之補
      償金(含過年出勤及國定假日出勤加班費及資遣費)，再自
      主退讓，同意被告給付原告2萬元和解金(含過年出勤及國
      定假日出勤加班費)，一次解決所有爭議；被告主張原告
      是自願離職，對於原告資遣費之請求礙難同意，惟同意給
      付原告2萬元和解金(含過年出勤及國定假日出勤加班費)
      ，一次解決所有爭議；兩造調解成立內容：(第2點)被告
      應給付原告2萬元和解金(含過年出勤及國定假日出勤加班
      費)，一次解決所有爭議，(第3點)待被告完全給付後，兩
      造就雙方勞動契約關係所衍生之一切其餘請求權均抛棄，
      均不得再向任何一方提出民事、刑事或行政檢舉。(見原
      證2、被證7)
　  ⒊110年9月30日：原告請求被告給付資遣費及開立非自願離
      職證明書；被告未出席，但以書面表示雙方已於110年8月
      18日調解成立，並全部和解，且原告其餘請求均抛棄，故
      不同意再進行調解。(見原證3、被證8)
  ㈣原證1至3，被證1至9，形式上均為真正。
本院之判斷：
　㈠原告請求被告發給資遣費64,295元，為無理由：
　　⒈勞資爭議經調解成立者，視為爭議雙方當事人間之契約，
      勞資爭議處理法第23條前段定有明文。又和解，為當事人
      約定，互相讓步，以終止爭執或防止爭執發生之契約，有
      使當事人所拋棄之權利消滅及使當事人取得和解契約所訂
      明權利之效力，民法第736條、第737條亦有明文。是勞資
      爭議經調解成立者，應視為爭議雙方當事人間，以終止爭
      執或防止爭執發生為目的，約定互相讓步之和解契約，除
      有使當事人取得和解契約所訂明權利之效力外，亦有使當
      事人所拋棄之權利消滅之效力。
　　⒉原告曾於110年7月27日申請調解，兩造於110年8月18日調
      解成立，成立內容為：(第2點)被告應給付原告2萬元和解
      金(含過年出勤及國定假日出勤加班費)，一次解決所有爭
      議，(第3點)待被告完全給付後，兩造就雙方勞動契約關
      係所衍生之一切其餘請求權均抛棄(見兩造不爭執事項㈢之
      ⒉)，應視為兩造間以終止爭執或防止爭執發生為目的，約
      定互相讓步之和解契約，除有使原告取得調解成立內容第
      2點所訂明權利之效力外，亦有使兩造於調解成立內容第3
      點所拋棄之權利消滅之效力。
　　⒊原告雖主張：110年8月18日調解成立之範圍未包括原告請
      求資遣費部分等語，惟被告否認之。審酌當日調解紀錄所
      載兩造主張之內容，可見原告申請調解之標的是請求被告
      給付3個月工資63,000元之補償金(含過年出勤及國定假日
      出勤加班費及資遣費)，然因被告以原告自願離職為由，
      不同意原告資遣費之請求，原告乃自主「退讓」，同意被
      告給付原告2萬元和解金(含過年出勤及國定假日出勤加班
      費)，一次解決所有爭議(見兩造不爭執事項㈢之⒉)，可見
      當日調解成立內容，是兩造互相讓步之結果，亦即被告對
      於原告請求給付3個月工資63,000元之補償金(含過年出勤
      及國定假日出勤加班費及資遣費)，讓步表示願給付原告2
      萬元和解金(含過年出勤及國定假日出勤加班費)，一次解
      決所有爭議，原告則隨之退讓表示同意此方案，並於調解
      成立內容第3點拋棄其餘請求權，難認當日調解成立之範
      圍未包括原告請求資遣費部分。故原告之主張不可採。
　　⒋兩造於110年8月18日調解成立之範圍既然包括原告請求資
      遣費部分，此部分因不在調解成立內容第2點所訂原告取
      得之權利範圍，應在調解成立內容第3點所訂原告拋棄之
      權利範圍。又被告辯稱：調解成立之2萬元和解金已於同
      年9月10日匯入原告薪資帳戶等語，並提出匯款紀錄為證(
      見被證6)，原告亦不爭執，則依調解成立內容第3點約定
      ，兩造間勞動契約關係所生其餘請求權，包括資遣費，均
      經原告拋棄而消滅，故原告復於本件起訴請求被告發給資
      遣費，為無理由。
　㈡原告請求被告發給非自願離職證明書，為無理由：
　　⒈依勞動基準法第19條「勞動契約終止時，勞工如請求發給
      服務證明書，雇主或其代理人不得拒絕」及就業保險法第
      11條第3項「本法所稱非自願離職，指被保險人因…勞動基
      準法…第14條…規定各款情事之一離職」規定，所謂非自願
      離職證明書，係指記載就業保險法第11條第3項所稱非自
      願離職情事之服務證明書。　　　
　　⒉原告雖主張：其於110年5月30日依勞動基準法第14條第1項
      第5款規定向被告表示終止僱傭契約，得依勞動基準法第1
      9條及就業保險法第11條第3項規定請求被告發給非自願離
      職證明書等語，惟被告否認之，辯稱：原告工作地點在汐
      止國泰醫院，因擔心感染新冠肺炎，於110年5月25日至30
      日連續曠工後自請離職等語，並提出110年5月21日新冠肺
      炎新聞報導、原告之刷卡紀錄表及離職切結書為證(見被
      證4、9、5)。審酌原告不爭執於110年5月25日至30日未到
      班工作，並自承未請假(見兩造不爭執事項㈡、卷第92頁)
      ，亦不爭執於110年5月30日書立離職切結書，記載「立書
      人吳建興…將於110年5月30日自行辭退現在工作…」(見兩
      造不爭執事項㈠)，可見被告所辯並非無據。至於原告主張
      ：其因被脅迫而書立離職切結書等語，被告否認之，原告
      又無舉證，尚難採信。從而，原告主張：其於110年5月30
      日依勞動基準法第14條第1項第5款規定向被告表示終止契
      約等語，不足採信，其依勞動基準法第19條及就業保險法
      第11條第3項規定請求被告發給非自願離職證明書，為無
      理由。
綜上所述，原告依勞工退休金條例第12條第1項、勞動基準法第
  19條及就業保險法第11條第3項規定，聲明請求命被告給付原
  告64,295元及自起訴狀繕本送達翌日起至清償日止按年利率5%
  計算之利息，並發給原告非自願離職證明書，均無理由，應予
  駁回，其假執行之聲請應併予駁回。
本件事證已臻明確，兩造其餘攻擊防禦方法及所提證據，核與
  本件判決結果不生影響，爰不另一一論述，併予敘明。
據上論結，本件原告之訴為無理由。依民事訴訟法第78條，判
  決如主文。　　
中　　華　　民　　國　　111 　年　　9 　　月　　2 　　日
                  勞動法庭  法　官  林玲玉
以上正本係照原本作成。
如對本判決上訴，須於判決送達後20日內向本院提出上訴狀。如
委任律師提起上訴者，應一併繳納上訴審裁判費。　　　　　　
中　　華　　民　　國　　111 　年　　9 　　月　　2 　　日
                            書記官  張婕妤